【裁判字號】    89,聲,176
【裁判日期】    890919
【裁判案由】    聲請迴避
【裁判全文】
臺灣士林地方法院刑事裁定                          八十九年度聲字第一七六號
    聲  請  人
    即  自訴人  乙○○
右列聲請人因妨害風化等案件，聲請本院法官迴避，本院裁定如左：
    主  文
聲請駁回。
    理  由
一、聲請意旨略以：聲請人對被告甲○○等人提起妨害風化等自訴之案件（八十八年
    度自字第三五號），現由本院彭幸鳴法官審理中，惟該法官對於聲請人所舉之事
    實避不訊問，且聲請人曾聲請法官傳喚證人、調取卷宗及相關資料，均未獲置理
    ，則承審法官彭幸鳴恐有偏頗之虞，爰依刑事訴訟法第十八條之規定，聲請法官
    迴避等語。
二、按當事人遇有法官有刑事訴訟法第十七條以外情形，足認其執行職務有偏頗之虞
    者，得聲請法官迴避，刑事訴訟法第十八條第二款固定有明文。惟查所謂「足認
    其執行職務有偏頗之虞者」，係指法官與訴訟關係人具有故舊恩怨等關係，其審
    判恐有不公平者而言，並須以一般通常之人所具有之合理觀點，對於該承辦法官
    能否為公平之裁判，均足產生懷疑；且此種懷疑之發生，存有其安全客觀之原因
    ，而非僅出諸當事人自己主觀之判斷者，始足當之。至於訴訟上之指揮乃專屬於
    法院之職權，當事人之主張、聲請，在無礙於事實之確認以及法的解釋適用之範
    圍下，法院固得斟酌其請求以為訴訟之進行，但仍不得以此對當事人之有利與否
    ，作為其將有不公平裁判之依據，更不得以此訴訟之進行與否而謂有偏頗之虞聲
    請法官迴避，最高法院十九年台抗字第二八五號、七十九年臺抗字第三一八號判
    例分別可資參照。
三、經查，聲請人聲請本院八十八年自第三五號自訴案件之承審法官彭幸鳴迴避，無
    非以該法官審理時所為之訊問方式與未能依其聲請調查證據為其理由。然就聲請
    人提起該件自訴時所敘明犯罪事實及證據，是否已足為被告有罪之認定，均尚待
    承審法官於訴訟中綜觀全部卷證依法以為判斷，而本件聲請人所指之前揭情事，
    均屬法官在審判中依法本其職權所為訴訟指揮之範圍，尚不得僅憑聲請人主觀上
    對於法官之訊問方法、指揮進行訴訟及調查證據是否適當有所質疑，或甚至聲請
    人自行對相關證據證明力如何有所臆測、評價，即遽認有何客觀上足疑法官為不
    公平審判之原因事實。綜上所述，並無任何事證足認本院八十八年自第三五號自
    訴案件之承審法官於執行職務確有偏頗之虞，則揆諸上開說明，聲請人聲請承審
    法官迴避，並無理由，應予駁回。
中      華      民      國      八十九      年      九    月    十九    日
                                  臺灣士林地方法院刑事第一庭
                                          審判長法  官  林  清  吉
                                                法  官  陳  章  榮
                                                法  官  林  政  佑
如不服本裁定應於送達後五日內向本院提出抗告狀


司法院資訊處製作；財團法人民間司法改革基金會備份。
